最　高　行　政　法　院　裁　定　　　　　　　　　九十三年度裁字第一一一六號
　　再 審原 告　乙○○
　　訴訟代理人　甲○○
　　　　　　　　袁震天律師
　　再 審被 告　財政部臺北市國稅局
　　代　表　人　丙○○
右當事人間因贈與稅事件，再審原告對於中華民國九十二年三月十四日本院九十二年
度判字第二八七號判決，提起再審之訴。關於適用法規顯有錯誤部分，本院裁定如左
：
　　主  文
再審之訴駁回。
再審訴訟費用由再審原告負擔。
　　理  由
一、按對於確定判決提起再審之訴，依行政訴訟法第二百七十七條第一項第四款之規
    定，必須表明再審理由及關於再審理由並遵守不變期間之證據。所謂表明再審理
    由，必須指明確定判決有如何合於行政訴訟法第二百七十三條所定再審事由之具
    體情事始為相當，倘僅泛言有再審事由而無具體情事者，仍難謂已合法表明再審
    事由，提起再審之訴，即屬不合法。次按行政訴訟法第二百七十三條第一項第一
    款所謂「適用法規顯有錯誤者」，係指原判決所適用之法規與該案應適用之現行
    法規相違背，或與解釋判例有所牴觸者而言。
二、本件再審原告對前述判決（下稱原判決）以適用法規顯有錯誤為由，提起再審之
    訴，其意旨略謂：本案關係人林春梅買受再審原告之股票，以與再審原告同居一
    年抵償應付價金，贈與行為並不成立，原判決未斟酌成立要件，認定本案係贈與
    行為，顯然誤解贈與之意義云云。另再審補充理由略謂：再審原告轉存及電匯系
    爭存款一六、九八○、○○○元予林春梅，林春梅於八十九年四月五日依借貸本
    旨清償該項債務，由此資金流程足見再審原告與林春梅間確係成立借貸關係。臺
    北高等行政法院九十年度訴字第三四三號判決將當事人之動機與意思表示混為一
    談，而置再審原告主張當事人真意為借貸之事實於不論，顯違論理與經驗法則。
    林春梅既無婚姻關係以為保障，要求再審原告給予高額財產以為同居對價，並做
    為延誤婚姻及名譽之損失，乃人之常情，原審判決未加審斟，認定受讓系爭股票
    屬無償贈與，顯違經驗法則，且未調查有無提供對價及服勞務之內容，即否定林
    春梅履行勞務之價值，其違法重大率斷甚為明顯等語，原判決未予糾正，亦有違
    法之處。然核其狀述內容，並未具體表明原判決所適用之法規與該案應適用之現
    行法規有何違背，或與解釋判例有何牴觸，仍難謂已合法表明再審事由，其再審
    之訴為不合法，應予駁回。至於再審原告以發見未經斟酌之證物為再審事由部分
    ，本院另行裁定移送台北高等行政法院，附此明。
三、依行政訴訟法第二百七十八條第一項、第一百零四條、民事訴訟法第九十五條、
    第七十八條，裁定如主文。
中　　華　　民　　國　　九十三　　　年　　　九　　　　月　　　九　　　　日
                    最 高 行 政 法 院  第 三 庭
                                審 判 長 法  官　　　廖　政　雄
                                         法  官      吳  錦  龍
                                         法  官　　　林　清　祥
                                         法  官　　　鍾　耀　光
                                         法  官　　　姜　仁　脩
右  正  本  證  明  與  原  本  無  異
　　　　　　　　　　　　　　　　　　　　 法院書記官　張  雅  琴
中　　華　　民　　國　　九十三　　　年　　　九　　　　月　　　十　　　　日
